【裁判字號】    89,保險,5
【裁判日期】    890809
【裁判案由】    侵權行為損害賠償
【裁判全文】
臺灣板橋地方法院民事判決  八十九年度保險字第五號
    原      告  國華產物保險股份有限公司
    法定代理人  甲○○
    訴訟代理人  乙○○
    被      告  丙○○
右當事人間請求給付侵權行為損害賠償事件，本院判決如左：
    主      文
被告應給付新台幣壹佰貳拾萬元，及自民國八十九年七月十五日起至清償日止按年息
百分之五計算之利息。
訴訟費用由被告負擔。
本判決得假執行。
    事      實
甲、原告方面：
  一、聲明：求為判決如主文第一項所示，並陳明願供擔保請准宣告假執行。
  二、陳述：
      被告係機器腳踏車之駕駛人，應注意酒後不得駕車，且其於民國八十九年一月
      二十二日晚上時段，無不能注意之情事，竟疏未注意，仍於當日晚上十時許貿
      然於酒後駕駛原告承保、車號ＨＹＮ─二二八號機車（下稱原告承保車）後載
      訴外人林忠水，自臺北市經中正橋進入臺北縣永和市境內，再右轉至永和市○
      ○○路○段河堤外道路路段時，因被告酒後駕車致注意力減退，不慎撞及堤防
      外水泥柱後，原告承保車摔倒在地，因而致後載之林忠水亦跌落地面，使林忠
      水因顱內出血死亡；被告前開侵權行為致林忠水死亡，原告業依保險契約賠付
      林忠水之繼承人林文明保險金新台幣（下同）一百二十萬元，是依民法侵權行
      為及強制汽車責任保險法第二十七條但書第一款之規定，原告得行使代位求償
      權，為此提起本件訴訟。
  三、證據：提出強制險理賠計算書影本一件、相驗屍體證明書影本一件、受益人領
      款收據影本一件，並聲請向臺北縣警察局永和分局中正橋派出所調取本件車禍
      之相關處理資料。
乙、被告方面：
    被告自認原告之主張為真實，並認諾原告之請求為有理由。
丙、本院依職權調取被告前案紀錄表。
    理      由
一、按當事人於言詞辯論期日時為訴訟標的之認諾者，應本於其認諾為該當事人敗訴
    之判決。民事訴訟法第三百八十四條定有明文。
二、原告起訴主張被告係機器腳踏車之駕駛人，應注意酒後不得駕車，且其於八十九
    年一月二十二日晚上時段，無不能注意之情事，竟疏未注意，仍於當日晚上十時
    許貿然於酒後駕駛原告承保後載訴外人林忠水，自臺北市經中正橋進入臺北縣永
    和市境內，再右轉至永和市○○○路○段河堤外道路路段時，因被告酒後駕車致
    注意力減退，不慎撞及堤防外水泥柱後，原告承保車摔倒在地，因而致後載之林
    忠水亦跌落地面，使林忠水因顱內出血死亡；被告前開侵權行為致林忠水死亡，
    原告業依保險契約賠付林忠水之繼承人林文明保險金一百二十萬元等情，業據其
    提出強制險理賠計算書、相驗屍體證明書、受益人領款收據各一件為證，而被告
    復於八十九年七月二十六日言詞辯論期日就原告上開請求為同意原告請求之認諾
    ，從而依前揭法條規定，自應為被告敗訴之判決，是認原告之前開請求，即應准
    許。
三、從而，原告依侵權行為及強制汽車責任保險法第二十七條但書第一款之法律關係
    ，訴請被告給付原告如主文第一項所示之金額，及自起訴狀繕本送達之翌日即八
    十九年七月十五日起至清償日止按年息百分之五計算之利息，為有理由，應予准
    許。
四、本件係依民事訴訟法第三百八十九條第一項第一款規定為被告敗訴之判決，應依
    職權宣告假執行。至於原告雖亦陳明願供擔保聲請宣告假執行，惟不待其聲明，
    應逕依職權宣告之，附此敘明。
五、據上論結，原告之訴為有理由，依民事訴訟法第七十八條、第三百八十九條第一
    項第一款，判決如主文。
中      華      民      國    八十九    年      八      月      九      日
                                  臺灣板橋地方法院民事第二庭
~B法      官  鍾啟煌
右為正本係照原本作成。
如對本判決上訴，須於判決送達後二十日內向本院提出上訴狀（須按他造人數提出繕
本）。
中      華      民      國    八十九    年      八      月      九      日
~B法院書記官  王慈嬰


司法院資訊處製作；財團法人民間司法改革基金會備份。
